【裁判字號】    90,易,1700
【裁判日期】    900618
【裁判案由】    違反電子遊戲場業管理條例
【裁判全文】
臺灣臺中地方法院刑事判決                          九十年度易字第一七號
    公  訴  人  臺灣台中地方法院檢察署檢察官
    被      告  甲○○
                乙○○
右列被告因違反電子遊戲場業管理條例案件，經檢察官聲請簡易判決處刑（九十年度
偵字第四八八二、五三八０號），本院台中簡易庭認不得逕以簡易判決處刑（九十年
度中簡字第六八九號），改依通常程序審理，判決如左：
    主  文
甲○○、乙○○均無罪。
    理  由
一、公訴意旨略以：被告甲○○與乙○○共同基於意圖經營電子遊戲場業營利之犯意
    聯絡，竟未依電子遊戲場業管理條例規定辦理營利事業登記，由被告甲○○提供
    其開設在台中市○區○○○街九十六號「一六八一路發便利商店」營業場所外之
    騎樓地，以每月新台幣二千元之代價，租予被告乙○○擺設「選物販賣機」五台
    ，供不特定人夾取物品營利。嗣於民國八十九年十月十八日二十時五十分許，為
    警當場查獲，因認被告二人違反電子遊戲場業管理條例第十五條之規定，而涉有
    同法第二十二條之罪嫌等語。
二、按犯罪事實應依證據認定之，無證據不得推定其犯罪事實，刑事訴訟法第一百五
    十四條定有明文。又刑事訴訟法上所謂認定犯罪事實之證據，係指足以認定被告
    確有犯罪行為之積極證據而言，該項證據自須適合於被告犯罪事實之認定，始得
    採為斷罪資料；如未能發現相當證據，或證據不足以證明，自不能以推測或擬制
    之方法，以為裁判之基礎，最高法院二十九年上字第三一○五號、四十年台上字
    第八十六號分別著有判例可資參照。
三、公訴人認被告二人違反電子遊戲場業管理條例第十五條規定，而應依同條例第二
    十二條處斷，係以上揭情事，被告二人於八十九年十月十八日為警查獲時已供承
    不諱，並有台中市警察局第三分局臨檢現場紀錄、手繪現場圖、營利事業登記資
    料明細表各一紙及台中市政府營利事業登記證二紙附卷為其論據。
四、訊據被告甲○○、乙○○二人固坦承於上揭時、地，擺設上揭選物販機五台之事
    實不諱，惟堅決否認有何違反電子遊戲場業管理條例犯行，辯稱：伊等所擺設之
    選物販賣機，非電子遊戲場業管理條例所稱之電子遊戲機等語。按電子遊戲場業
    管理條例第四條規定「本條例所稱電子遊戲機，指利用電、電子、電腦、機械或
    其他類似方式操縱，以產生或顯示聲光影像、圖案、動作之遊樂機具，或利用上
    述方式操縱鋼珠或鋼片發射之遊樂機具。」，是以，如非以上開方式產生或顯示
    聲光影像、圖案、動作之機具或鋼珠類之機具，即非上開條例所規範之電子遊戲
    機。查，本件台中市警察局第三分局查獲被告乙○○所有之「選物販賣機」五台
    ，係以選物之原理販賣各種不同之絨布娃娃玩具，而由消費者選擇自己喜歡之產
    品，該產品全部均透明化陳列展示，採用對等價格取物方式，消費者於投入與商
    品相同價值之硬幣後，方可操縱選物販賣機至夾取絨布娃娃等商品為止，該機具
    始停止操作等情，已經被告二人陳明在卷，並有相片多紙在卷足憑。易言之，被
    告二人所擺設之選物販賣機，無關乎消費者之技術及熟練度，亦與倍率及射倖性
    無涉，屬販賣機具之一種，應非電子遊戲場業管理條例所稱之電子遊戲機。況依
    經濟部八十九年五月十八日經（八九）商字第八九二０九三一二號函示意旨，亦
    稱此款機具經該部八十九年五月十一日第四十一次評鑑委員會評鑑為非屬電子遊
    戲機，有該函文影本在卷可憑。因此，被告二人擺放此五台機具之行為，即難認
    屬電子遊戲場業管理條例之規範範圍。被告二人所辯，即堪採信。此外，復查無
    其他積極證據足資證明被告二人有何公訴人指訴之犯行，揆諸首揭說明，依法應
    為其無罪之諭知。
五、檢察官移送併辦意旨（九十年度偵字第六八０八、七三二八號）另以被告甲○○
    、乙○○二人，於九十年二月十四日，復在上揭台中市○區○○○街九十六號「
    一六八一路發便利商店」營業場所外之騎樓地，為台中市政府查獲擺設遊戲機四
    台，供不特定人夾取物品營利，因認被告二人違反電子遊戲場業管理條例第十五
    條之規定，涉有同法第二十二條之罪嫌，而與本案具有連續犯之關係，屬於裁判
    上一罪，移送本院併案審理。惟被告二人前揭被訴違電子遊戲場業管理條例犯行
    ，既經本院判決無罪，已如上述，則移送併辦部分，與上述無罪部分，自無連續
    犯之裁判上一罪關係，本院自無從併予審理，應退由檢察官另為妥適之處理，併
    此敘明。
據上論斷，應依刑事訴訟法第四百五十二條、第三百零一條第一項，判決如主文。
中    華    民    國      九十        年      六         月    十八     日
                                臺灣臺中地方法院刑事第三庭
                                    法  官  黃  峻  隆
右正本證明與原本無異。
如不服本判決，應於送達後十日內向本院提出上訴狀（須附繕本），上訴於台灣高等
法院台中分院。
                                    書記官
中    華    民    國      九十        年      六         月    十八     日


司法院資訊處製作；財團法人民間司法改革基金會備份。
